臺灣屏東地方法院民事裁定　　　　　 110年度消債更字第67號
聲　請　人
即 債務 人　邱雨晴即邱惠琳



代　理　人　黃千珉律師
上列當事人因消費者債務清理事件聲請更生，本院裁定如下：
    主  文
債務人邱雨晴即邱惠琳自民國110 年11月8 日中午12時起開始更
生程序。
命司法事務官進行本件更生程序。
    理  由
一、按債務人不能清償債務或有不能清償之虞；且無擔保或無優
    先權之本金及利息債務總額未逾新臺幣（下同）1,200 萬元
    者，於法院裁定開始清算程序或宣告破產前，得向法院聲請
    更生；又法院開始更生程序之裁定，應載明其年、月、日、
    時，並即時發生效力，復為消債條例第3 條、第42條第1 項
    、第45條第1 項所明定。次按法院裁定開始更生或清算程序
    後，得命司法事務官進行更生或清算程序，必要時得選任律
    師、會計師或其他適當之自然人或法人一人為監督人或管理
    人，消債條例第16條第1 項亦有明文。
二、本件聲請意旨略以：聲請人積欠債務達746,986 元，有不能
    清償之情事，曾於110 年5 月間依消債條例向最大債權人中
    國信託商業銀行股份有限公司請求共同協商債務清償方案，
    惟協商不成立。且聲請人無擔保或無優先權之債務總額未逾
    1,200 萬元，復未經法院裁定開始清算程序或宣告破產，爰
    依法聲請更生等語。
三、聲請人所主張之上開事實，業據其提出與所述相符之財產及
    收入狀況說明書、債權人清冊、財團法人金融聯合徵信中心
    當事人查詢個人資料（信用報告）回覆書、107 至108 年度
    綜合所得稅各類所得資料清單、全國財產稅總歸戶財產查詢
    清單及勞工保險被保險人投保資料表等件為證，並有本院調
    解程序筆錄可參。經查：
㈠、關於聲請人現在收入部分，聲請人現任職於上峰塑膠工業股
    份有限公司，每月收入30,200元，有薪資明細表可參，堪信
    屬實。至聲請人現在支出部分，聲請人主張其每月必要支出
    22,900元，惟未提出全部單據供本院審酌，應依消債條例第
    64條之2 第1 項規定，以110 年衛生福利部公告臺灣省每人
    每月最低生活費之1.2 倍即15,946元為計算基準。
㈡、基上，聲請人每月收入扣除必要支出費用後，僅餘14,254元
    （計算式：30,200－15,946＝14,254）。至聲請人名下固有
    南山人壽保險股份有限公司之保單，有該公司保險單可稽，
    惟本院審酌上開保單未解約前尚無法用以清償。又聲請人固
    於108 年2 月27日領取勞保老年一次給付954,624 元，有勞
    動部勞工保險局110 年6 月17日保普老字第11010103790 號
    函可參，而聲請人積欠之有擔保債務為1,145,431 元，且聲
    請人積欠之無擔保及無優先權債務亦達768,192 元，有債權
    人合迪股份有限公司、中國信託商業銀行股份有限公司陳報
    狀可考，堪認聲請人確有不能清償債務或有不能清償之虞之
    情形，而有更生之原因。此外，復查無聲請人有消費者債務
    清理條例第6 條第3 項、第8 條或第46條各款所定駁回更生
    聲請之事由存在，則聲請人聲請更生，應屬有據。
四、綜上，聲請人聲請更生，為有理由，依首開法條規定，爰裁
    定如主文第一項所示，並命司法事務官進行本件更生程序。
中    華    民    國   110    年    11    月     8    日
                  民事庭  法  官  曾吉雄
上為正本係照原本作成。
不得抗告。
中    華    民    國   110    年    11    月     8    日
                          書記官  潘豐益